最高法院刑事判決　　　　　　九十六年度台上字第四六八一號
上　訴　人　甲○○
　　　　　　　　　　（
上列上訴人因違反毒品危害防制條例等罪案件，不服臺灣高等法
院臺中分院中華民國九十六年六月五日第二審判決（九十六年度
上訴字第九四○號，起訴案號：臺灣南投地方法院檢察署九十五
年度偵字第三五五六號、第四四○二號），提起上訴，本院判決
如下：
    主  文
原判決關於連續販賣第一級毒品部分撤銷，發回臺灣高等法院臺
中分院。
其他上訴駁回。
    理  由
一、撤銷發回（連續販賣第一級毒品）部分：
本件原判決撤銷第一審關於上訴人甲○○連續販賣第一級毒品部
分之科刑判決，改判仍論處上訴人連續販賣第一級毒品罪刑（處
有期徒刑八年六月）；固非無見。
惟查：原判決事實欄一、(一)認定：「民國九十五年二月間某日，
綽號『師公』之李文興……撥打甲○○所持用不詳廠牌之000000
0000號行動電話（未扣案）聯繫海洛因交易事宜，嗣由李文興前
往甲○○位於彰化縣彰化市○○路某租屋處，以新臺幣（下同）
一萬二千元之價格向甲○○購買重量為半錢之海洛因」等情（原
判決正本第二頁）；於理由欄二、(二)１、２說明：「證人李文興
於檢察官偵訊中證稱：『我在今年（即九十五年）二月間，曾撥
打甲○○的0000000000號行動電話，約在甲○○位於彰化縣彰化
市○○路租屋處，向甲○○買了半錢重的海洛因，價格是一萬二
千元』等語」、「被告亦供承：『0000000000號行動電話為其所
有供其使用』等語，且經本院（指原審）查詢上開行動電話於案
發時確係屬被告所有，此有中華電信資料查詢單在卷可憑，核與
證人李文興上述證稱撥打被告使用之0000000000號行動電話之號
碼符合，足認證人李文興前揭於檢察官偵訊時之證詞應堪採信為
真實」（原判決正本第四頁）。依上，原判決係以李文興於偵查
中之供述及上訴人於案發時確持有上開0000000000號行動電話，
因而為此部分不利上訴人之認定；但依卷內資料，此部分似僅有
李文興於偵查中之供述，李文興嗣於第一審已否認向上訴人購買
海洛因，改稱係託上訴人問海洛因，並未給錢，亦未拿到海洛因
等語，而上訴人固於九十五年二月間持有上開行動電話，然上訴
人持用上開行動電話，如何足供擔保李文興所為打該行動電話向
上訴人購買海洛因供述之真實性？除李文興上開不利供述外，是
否尚有其他補強證據足資佐證？原判決未深入審究，遽認上訴人
有此部分之犯行，自有違誤；上訴意旨指摘原判決關於連續販賣
第一級毒品部分不當，為有理由，應認原判決此部分有撤銷發回
之原因。其他與上開販賣海洛因有裁判上一罪關係部分，基於審
判不可分原則，應一併發回。
二、駁回（販賣第一級毒品未遂）部分：
按刑事訴訟法第三百七十七條規定：上訴於第三審法院，非以判
決違背法令為理由不得為之；是提起第三審上訴，應以原判決違
背法令為理由，係屬法定要件；如果上訴理由狀並未依據卷內訴
訟資料具體指摘原判決不適用何種法則或如何適用不當，或所指
摘原判決違法情事顯與法律規定得為第三審上訴理由之違法情形
不相適合時，均應認其上訴為違背法律上之程式，予以駁回。原
判決認定上訴人另行起意而有其事實欄二所載之販賣第一級毒品
未遂之犯行，因而維持第一審論處上訴人販賣第一級毒品未遂罪
刑（處有期徒刑八年六月），駁回上訴人在第二審此部分之上訴
，已詳敘其認定所憑之證據及認定之理由；自形式上觀察，原判
決並無違背法令之情形。上訴人此部分之上訴意旨略以：原判決
認上訴人此部分有販賣毒品之意圖，但本件並未查獲磅秤，無法
確認交易數量，與一般毒品交易情形不符，又上訴人如有販賣之
意圖，何以先將毒品丟棄於樓梯口而不帶入旅館內，原判決就上
訴人此有利之辯解，未說明何以不足採納，有判決理由不備之違
法等語。
惟查：原判決於理由欄三、依憑張德中於偵查中及第一審審理中
之供述，卷附之南投縣政府警察局刑警隊搜索扣押筆錄，查獲當
日現場蒐證相片六張，法務部調查局九十五年十一月十九日調科
壹字第09523034500 號鑑定書，內政部警政署刑事警察局就扣案
毒品海洛因包裝上指紋之鑑定書等證據，詳為說明上訴人另行起
意而有其事實欄二、所載之販賣海洛因未遂犯行所憑之證據及其
理由，並就上訴人否認扣案之海洛因係其所有，及張德中向上訴
人佯稱欲購買海洛因，上訴人乃攜帶海洛因依約前往，而為警在
汽車旅館內查獲，並在汽車旅館之一樓查獲扣案之海洛因，上訴
人顯有營利販賣之意圖，詳為指駁說明，經核俱與卷內資料相符
，原判決並無判決理由不備之違法。又毒品之交易，縱為確認交
易數量，並不以隨身攜帶磅秤為必要，是未同時查扣上訴人持有
磅秤，並非當然得為有利於上訴人之認定，至上訴人於進入汽車
旅館內若為確認交易安全或其他原因而先將包裝好之毒品放置在
一樓樓梯口，再上樓與張德中見面，亦不足為有利上訴人之認定
，原判決就上訴人所為上開辯解，縱未於理由內加以指駁說明，
難謂係判決理由不備。上訴意旨或就原審採證認事之適法職權行
使及原判決已說明之事項，或就與犯罪構成要件無關之細節，再
為事實上之爭辯，自非適法。應認上訴人此部分之上訴違背法律
上之程式，予以駁回。
據上論結，應依刑事訴訟法第三百九十七條、第四百零一條、第
三百九十五條前段，判決如主文。
中　　華　　民　　國　九十六　年　　八　　月　 三十 　日
                      最高法院刑事第十一庭
                          審判長法官  林　永　茂
                                法官  洪　文　章
                                法官  蘇　振　堂
                                法官  蕭　仰　歸
                                法官  何　菁　莪
      本件正本證明與原本無異
                                      書  記  官
中　　華　　民　　國　九十六　年　　九　　月　　六　　日
                                                      Ｑ
